【裁判字號】    98,易,1177
【裁判日期】    981120
【裁判案由】    詐欺
【裁判全文】
臺灣高雄地方法院刑事判決              98年度易字第1177號
公  訴  人  臺灣高雄地方法院檢察署檢察官
被      告  乙○○
上列被告因詐欺案件，經檢察官提起公訴（98年度偵字第27739
號），於被告為有罪之陳述後，本院合議庭裁定由受命法官獨任
進行簡式審判程序，判決如下：
    主  文
乙○○共同犯詐欺取財未遂罪，處有期徒刑參月，如易科罰金，
以新臺幣壹仟元折算壹日。
    事  實
一、乙○○受僱於真實姓名年籍不詳自稱「陳先生」、「莊經理
    」或「蔡經理」之成年男子及所屬詐騙集團，並與該詐騙集
    團成員共同意圖為自己之不法所有，基於詐欺取財之犯意聯
    絡，先由詐騙集團成員於自由時報上刊登徵求「接送司機」
    之小廣告，並等待求職者前往應徵後，由詐騙集團成員向應
    徵者表示，應徵該工作必須提供帳戶存摺、提款卡及密碼等
    物品，以騙取他人帳戶之相關資料，並推由乙○○前往向應
    徵者收取帳戶存摺、提款卡及密碼等物品，以作為詐騙集團
    從事財產犯罪、逃避偵查機關查緝之工具。俟丙○○於民國
    98年9 月8 日某時許，在自由時報上見前揭詐騙集團成員所
    刊登之小廣告，遂撥打該廣告上之電話，該詐騙集團成員向
    其佯稱應徵司機工作需準備身份證、駕照、存摺及提款卡等
    物，因丙○○前有遭相同手法詐騙之經驗，認此係詐騙集團
    所為，惟仍與該詐騙集團成員約於98年9 月16日晚間8 時許
    ，在址設高雄市三民區○○○路720 號「國立科學工藝博物
    館」大門口見面，丙○○則商請友人甲○○出面，屆時，乙○○因接獲「蔡經理」電話通知前往約定地點，欲向甲○○
    收取帳戶存摺、提款卡及密碼等物品，甲○○因恐個人資料
    外洩，向乙○○稱未帶提款卡，乙○○見狀遂撥打行動電話
    與其他詐騙集團成員討論後，與甲○○約定擇日再收取上述
    物品，隨即騎乘機車離去現場而未遂。嗣甲○○與丙○○駕
    車跟隨，並報警處理，警方旋於同日晚間8 時7 分許在高雄
    市○○區○○路與新民路口逮捕乙○○，並在其身上扣得用
    以聯絡詐騙集團成員之廠牌ANYCALL 行動電話（含SIM 卡門
    號：0000000000號）、廠牌ALCATEL 行動電話（含SIM 卡門
    號：0000000000號）各1 支，而查悉上情。
二、案經高雄市政府警察局三民第二分局報告臺灣高雄地方法院
    檢察署檢察官偵查起訴。
    理  由
一、按本件被告乙○○所犯係死刑、無期徒刑、最輕本刑為3 年
    以上有期徒刑以外之罪，其於準備程序就前揭被訴事實為有
    罪之陳述，經受命法官告知簡式審判程序之旨，並聽取其與
    公訴人之意見後，本院認無不得或不宜改依簡式審判程序進
    行之情形，爰依刑事訴訟法第273 條之1 第1 項規定，裁定
    本件由受命法官獨任進行簡式審判程序，合先敘明。
二、上開犯罪事實，業據被告乙○○於本院審理中坦承不諱，核
    與證人即被害人丙○○、甲○○於警詢及偵查中之證述情節
    相符（見警卷第8 至14頁，偵卷第16至18頁），並有搜索扣
    押筆錄、扣押物品目錄表、自由時報2009年9 月16日星期三
    G3版人事資訊求職廣告、扣押物照片在卷可稽（見警卷第19
    至21、23至25、27頁），足認被告前開任意性自白與事實相
    符，本件事證明確，被告犯行堪以認定，應依法論科。
三、核被告乙○○所為，係犯刑法第339 條第3 項、第1 項之詐
    欺取財未遂罪。按刑法上所謂共同實施，並不以參與全部犯
    罪行為為必要，其分擔實施一部分行為者，仍屬共同正犯；
    共同實施犯罪行為之人，在合同意思範圍以內，各自分擔犯
    罪行為之一部，相互利用他人之行為，以達其犯罪之目的者
    ，即應對於全部所發生之結果負責（最高法院28年上字第31
    10號判例、46年度臺上字第1304號判例意旨參照），被告就
    上開刊登求職廣告詐騙帳戶資料之犯行，係分擔收取帳戶存
    摺、提款卡及密碼之行為，為該次犯罪分工中不可或缺之角
    色，且對上開行為均有認識，與「陳先生」、「莊經理」或
    「蔡經理」及所屬之詐騙集團成員間，有犯意聯絡及行為分
    擔，為共同正犯。被告所屬之詐騙集團成員刊登應徵司機之
    廣告，並向丙○○佯稱該工作需準備存摺、提款卡等物，顯
    已著手詐欺取財行為之實行，惟因丙○○前有遭相同手法詐
    騙之經驗，並未陷於錯誤，且商請甲○○出面亦未交付存摺
    、提款卡等物，為未遂犯，爰依刑法第25條第2 項之規定，
    按既遂犯之刑度減輕其刑。爰審酌被告正值青壯，不思以正
    當途徑獲取金錢，竟受僱於詐騙集團，向求職者詐騙存摺、
    提款卡等金融信用工具，以作為從事財產犯罪、逃避偵查機
    關查緝之工具，嚴重破壞社會秩序，其行為誠屬可議，惟念
    及被告並無前科紀錄，此有臺灣高等法院被告前案紀錄表在
    卷可佐（見本院卷第4 頁），素行尚佳，該次詐欺取財犯行
    尚屬未遂，並未造成被害人實際損害，且犯後坦承犯行，已
    見悔意，及所分擔之角色、犯罪動機、目的、手段等一切情
    狀，量處如主文所示之刑，並諭知易科罰金之折算標準。扣
    案之廠牌ANYCALL 行動電話（含SIM 卡門號：0000000000號
    ）、廠牌ALCATEL 行動電話（含SIM 卡門號：0000000000號
    ）各1 支，雖係供本件詐欺犯行聯絡詐騙集團成員所用，然
    被告否認為其所有，亦無證據證明為其或詐騙集團成員所有
    ，爰不予宣告沒收。
據上論斷，應依刑事訴訟法第273 之1 第1 項、第284 條之1 、
第299 條第1 項前段，刑法第28條、第339 條第1 項、第3 項、
、第25條第2 項、第41條第1 項前段，刑法施行法第1 條之1 ，
判決如主文。
本案經檢察官陳建州到庭執行職務。
中    華    民    國    98    年    11    月    20    日
                  刑事第七庭  法  官  林依蓉
以上正本證明與原本無異。
如不服本裁定，應於收受送達後5 日內向本院提出抗告狀。
中    華    民    國    98    年    11    月    20    日
                              書記官  邱靜銘
附錄本判決論罪科刑之法條：
刑法第339條第1項、第3項
意圖為自己或第三人不法之所有，以詐術使人將本人或第三人之
物交付者，處5 年以下有期徒刑、拘役或科或併科1 千元以下罰
金。
前二項之未遂犯罰之。


司法院資訊處製作；財團法人民間司法改革基金會備份。
